臺灣彰化地方法院民事裁定
110年度司繼字第1601號
聲  請  人  陳秋燕即黃文平之遺產管理人


上列聲請人聲請酌定遺產管理人報酬事件，本院裁定如下：
    主  文
聲請人擔任被繼承人黃文平遺產管理人之報酬酌定為新臺幣捌仟
元，及確定墊付之遺產管理費用新臺幣壹仟零玖拾肆元。
程序費用新臺幣壹仟元由被繼承人黃文平之遺產負擔。
    理  由
一、聲請意旨略以：聲請人前經本院107年度司繼字第1423號民
    事裁定選任為被繼承人黃文平（身分證統一編號：Z0000000
    00號）之遺產管理人。被繼承人之所遺不動產業經本院109
    年度司執字第51507號強制執行程序拍定，因分配拍賣款項
    在即，故本件容有酌定報酬之必要，被繼承人之遺產如有剩
    餘，其餘額將依規定匯回國庫，為此聲請管理人報酬及代墊
    之遺產管理費用新臺幣（下同）1,094元等語。
二、按遺產管理人得請求報酬，其數額由法院按其與被繼承人之
    關係、管理事務之繁簡及其他情形，就遺產酌定之，必要時
    ，得命聲請人先為墊付，民法第1183條定有明文。次按聲請
    法院處理關於酌定遺產管理人報酬事件所定應經親屬會議處
    理之事件，專屬被繼承人住所地法院管轄；法院就前條第5
    項所定事件所為裁定時，得調查遺產管理人所為遺產管理事
    務之繁簡及被繼承人之財產收益狀況，家事事件法第181條
    第5項、第182條亦有明定。
三、經查：
  (一)聲請人前經本院107年度司繼字第1423號民事裁定選任為
      被繼承人黃文平之遺產管理人，本件並未經親屬會議酌定
      遺產管理人之報酬，聲請人管理遺產之職務雖尚未完全終
      結，惟於強制執行程序終結後，相關費用請求權將無從實
      現，有即時於強制執行程序中聲明參與分配之必要，是聲
      請人請求酌定報酬，非無理由，應予准許。
  (二)聲請人主張就任遺產管理人後，進行之管理工作包括聲請
      公示催告、查詢被繼承人存借款及保單、辦理遺產管理人
      登記、參與民事小額訴訟程序及強制執行程序、收受文件
      等事宜，於管理遺產期間，已支出郵資、戶政規費及地政
      規費等代墊費用共計1,094元，業據提出本院108年度司家
      催字第33號公告影本、本院彰化簡易庭辯論期日通知影本
      、民國110年8月26日彰院毓109司執春字第51507號通知影
      本、掛號函件收據、戶政規費收據、地政電子謄本交易憑
      證及收據等件為證，堪信屬實；並經本院職權調取上開卷
      宗核閱無訛。審酌聲請人處理前揭事務之繁簡、時間，耗
      費程度等情狀，並參考遺產拍定價格，認本件核予遺產管
      理人之報酬以8,000元為適當，爰依上開規定，依聲請裁
      定如主文所示。
四、依家事事件法第181條第11項，裁定如主文。
五、如對本裁定抗告，須於裁定送達後10日之不變期間內，向本
    院提出抗告狀，並繳納抗告費新臺幣1,000元。
中　　華　　民　　國　　110 　年　 　10　  月　 29　  日
                  家事法庭  司法事務官 陳怡君